臺灣花蓮地方法院民事判決             100年度家訴字第17號
原      告  臺灣花蓮地方法院檢察署檢察官
訴訟代理人  洪瑞河
被      告  馬秀珍
上列當事人間請求撤銷死亡宣告事件，本院於100年7月21日言詞
辯論終結，判決如下：
    主  文
本院於民國80年4月22日所為80年度亡字第16號宣告鍾慶原（女
、民國○○年○月○日生、身分證統一編號：Ｚ000000000號）於民國
78年10月29日下午12時死亡之判決，應予撤銷。
訴訟費用由被告負擔。
    理  由
一、原告起訴主張：緣訴外人鍾慶原於民國71年10月29日無故離
    家失蹤，因生死不明逾7年，為此被告即鍾慶原之母馬秀珍
    乃聲請法院為死亡宣告，並經本院於80年4月22日以80年度
    亡字第16號判決宣告鍾慶原於78年10月29日下午12時死亡，
    惟鍾慶原被告於97年11月27日凌晨2時許，在高雄市○○區
    ○○里○○路90號OK便利超商涉嫌竊盜罪，經被害人報警處
    理後，為警向內政部警政署刑案資訊系統查詢結果，發現鍾
    慶原已經法院為死亡宣告，然鍾慶原既尚生存而非生死不明
    ，為此訴請撤銷死亡之宣告，以恢復其權等語。並聲明：如
    主文所示。
二、被告則對原告之主張無意見，並陳稱：當初會聲請死亡宣告
    是因為鍾慶原失蹤太多年，父親過世，也找不到她回來奔喪
    ，現在已經確定她尚生存，同意撤銷死亡宣告等語。
三、按撤銷死亡宣告之訴，檢察官或有法律上利害關係之人，得
    提起之；第551條第2項所定之聲請人死亡者，得以其他有法
    律上利害關係之人為被告；撤銷死亡宣告之訴，除準用第
    551條第2項之規定外，如受死亡宣告人尚生存或確定死亡之
    時不當者，亦得提起之，民事訴訟法第635條、第636條分別
    定有明文。
四、經查，原告主張被告馬秀珍前以其女鍾慶原失蹤、生死不明
    而向本院聲請對鍾慶原為死亡宣告，經本院於80年4月22日
    以80年度亡字第16號判決宣告鍾慶原於78年10月29日下午12
    時死亡之事實，業經本院依職權調閱80年度亡字第16號宣告
    死亡事件卷宗查明屬實，且有判決書一紙在卷可按，又鍾慶
    原仍存活未亡之事實，並具原告提出臺灣花蓮地方法院檢察
    署99年度他字第537號偵查卷宗全卷影本為證，復為被告所
    不爭執，自堪信為真實。鍾慶原既尚生存，其前經本院以80
    年度亡字第16號民事判決宣告其已死亡，即與客觀事實顯有
    不符，從而原告訴請撤銷本院所為前揭死亡宣告之判決，核
    無不合，應予准許。
三、據上論結，本件原告之訴為有理由，依民事訴訟法第78條，
    判決如主文。
中    華    民    國   100    年    8     月    5     日
                  家事庭法官    法  官  陳雅敏
以上正本係照原本作成。
如對本判決上訴，須於判決送達後20日之不變期間內，向本院提
出上訴狀。
中    華    民    國   100    年    8     月    5     日

                                書記官  唐千惠